# 请教陈版关于股权未转让在报表附注中的批露问题

提问人：darkblue_14 时间：2011-05-14 16:00:25
陈版你好，我们有一家客户（非上市公司） 2010 年股权转让，由于股权转让协议中注明在“营业执照变更后一个月内将股权转让款交割”，在营业执照变更后，两个自然人股东闹翻了，其中一个未将股权转让款支付给另一个人，后者将其告到法院，但诉讼尚未终结。
我们所的报表附注中关于实收资本会详细批露，股东的名称，持股比例，注册资本与实收资本的情况。 现在的问题是：我觉得在实收资本中 股东名称应该写两个自然人股东，批股比例、注册资本等于营业执照相同，但是实收资本，因为其中一个为将股权转让款给另一个人，所以我觉得仍然应该全部写在另一个自然人股东名下，但是复核的同事认为，因为营业执照已全部变更了，所以不管注册资本还是实收资本全部与营业执照相同。所以请教陈版哪个意见更为合理。
我为实收资本写的附注是这样的： 股东 持股比例 注册资本 实收资本 A 50% 100 200 B 50%100 0 合计 100 200 200

回答人：chenyiwei
对于这个特殊案例，建议改变一下处理思路，以文字说明为主，详细说明该交易截至财务报表批准报出日为止的实际进展情况（包括相关的诉讼），对于此处列表披露的情况，鉴于情况特殊，可以不用披露实收资本明细（因为通过文字说明已经可以使报表使用者理解该事项的前因后果），只需披露注册资本的明细并注明系“摘自截至本财务报表批准报出日止的工商登记资料”即可。这个问题完全是可以回避的。 作为一个事务所技术支持体系的一部分，报表和附注的模板当然要有，但报表和附注首先是客户的会计责任，是客户写的，客户有权在不违反会计准则规定的前提下自主选择附注的披露方式，因此事务所制定的报表和附注的模板只是客户的参考，并不是必须一字不差严格照搬的。